臺灣高等法院臺中分院刑事裁定
110年度抗字第1080號

抗 告 人  
即受刑人  張明正

                  住苗栗縣○○市○○里○○路000巷00弄00                    號


上列抗告人即受刑人因聲請定其應執行刑案件，不服臺灣苗栗地
方法院中華民國110年8月2日裁定（110年度聲字第620號）提起
抗告，本院裁定如下：
    主  文
抗告駁回。
    理  由
一、抗告人即受刑人張明正（下稱受刑人）抗告意旨略以：數罪
    併罰定應執行刑，應受比例原則、公平正義原則之規範，且
    現階段刑事政策非僅實現應報主義，尤重教化功能，然原裁
    定所定應執行刑，如同殺人罪之重刑，實嫌過重。原審合併
    定應執行有期徒刑9年11月，從形式上觀察，故未逾刑法第
　　51條第5款所定法律之外部界限，惟從受刑人就其所犯之各
    罪行細觀，其犯罪時目的、動機及手段幾近相同，手段平和
    ，其犯罪時間緊湊密接，且附表所示之罪，偵查、起訴、審
    理均坦承犯行。原裁定並未就受刑人整體犯罪之行為態樣、
    時間觀察，即定應執行之刑有期徒刑9年11月及另加強制工
    作3年，顯有不利於受刑人之處，難謂與內部界限之法律目
    的及刑罰公平性無違。又受刑人所犯各罪係於民國107年4月
    15日至107年7月31日期間內所犯，且各宣告刑最長期為1年2
    月，原裁定並未詳予審酌，請求鈞院考量受刑人本身之人格
    特性、犯罪目的、動機、手段、侵害法益程度及犯罪後態度
    等綜合判斷，撤銷原裁定，改定應執行刑為有期徒刑5年云
    云。
二、按裁判確定前犯數罪者，併合處罰之；數罪併罰，有二裁判
    以上者，依刑法第51條之規定，定其應執行之刑，刑法第50
    條第1項前段、第53條分別定有明文。數罪併罰之定應執行
    之刑，係出於刑罰經濟與責罰相當之考量，並非予以犯罪行
    為人或受刑人不當之利益，為一種特別的量刑過程，相較於
    刑法第57條所定科刑時應審酌之事項係對一般犯罪行為之裁
    量，定應執行刑之宣告，乃對犯罪行為人本身及所犯各罪之
    總檢視，除應考量行為人所犯數罪反應出之人格特性，並應
    權衡審酌行為人之責任與整體刑法目的及相關刑事政策，在
    量刑權之法律拘束性原則下，依刑法第51條第5款之規定，
    採限制加重原則，以宣告各刑中之最長期為下限，各刑合併
    之刑期為上限，但最長不得逾30年，資為量刑自由裁量權之
    外部界限，並應受法秩序理念規範之比例原則、平等原則、
    責罰相當原則、重複評價禁止原則等自由裁量權之內部抽象
    價值要求界限之支配，使以輕重得宜，罰當其責，俾符合法
    律授與裁量權之目的，以區別數罪併罰與單純數罪之不同，
    兼顧刑罰衡平原則（最高法院100年台上字第21號判決意旨
    參照）。又執行刑之量定，係事實審法院自由裁量之職權，
    倘其所酌定之執行刑，並未違背刑法第51條各款所定之方法
    或範圍（即法律之外部性界限），亦無明顯違背公平、比例
    原則或整體法律秩序之理念（即法律之內部性界限）者，即
    不得任意指為違法或不當（最高法院107年度台抗字第1043
    號、第1056號等裁定意旨參照）。
三、經查：受刑人因竊盜等罪，經臺灣苗栗地方法院（下稱原審
    法院）先後判處如附件附表所示之刑，且均分別確定在案，
    有如附件附表所示各該判決書及臺灣高等法院被告前案紀錄
    表各1份附卷可稽。臺灣苗栗地方檢察署檢察官依受刑人之
    請求，向原審法院聲請定其應執行之刑，有臺灣苗栗地方檢
    察署公務詢問紀錄表1份在卷為憑（見臺灣苗栗地方檢察署1
    10年度執聲字第330號卷第5頁)，經原審法院審核卷證結果
    ，認檢察官之聲請為正當，而依刑事訴訟法第477條第1項，
    刑法第53條、第51條第5款之規定，於附件附表所示各宣告
    刑之最長期有期徒刑1年2月以上，各宣告刑合併之有期徒刑
    13年6月以下之範圍內，定其應執行刑為有期徒刑9年11月，
    經核並未逾越刑法第51條第5款所定法律之外部性界限；並
    已兼顧考量受刑人所犯如附件附表編號3、5、8、9 所示各
    罪，曾分別經法院於判決中定其應執行之刑確定，即不重於
    上開所定之執行刑與其他確定判決所處刑期加總之總和（有
    期徒刑12年3月）之內部性界限拘束；且已具體審酌受刑人
    犯罪態樣、時間間隔、侵犯法益，並考量各該犯罪合併後之
    不法內涵、罪責原則及合併刑罰所生效果等情狀，對於受刑
    人所犯數罪為整體評價，又適用「限制加重原則」之量刑原
    理，對受刑人給予適度之刑罰折扣，既無逾越自由裁量之內
    部性界限，復無明顯過重而違背比例原則或公平正義之情事
    ，核屬原審法院裁量職權之適法行使，尚無任何違法或不當
    ，受刑人之抗告意旨指摘原審裁定所定之應執行刑過重，其
    抗告為無理由，應予駁回。
四、據上論斷，應依刑事訴訟法第412條，裁定如主文。
中　　華　　民　　國　　110 　年　　9 　　月　　7 　　日
            刑事第十一庭　  審判長法　官　張意聰
                                  法　官　周瑞芬
                                  法　官　陳慧珊
以上正本證明與原本無異。
如不服本裁定，得於收受送達後五日內向本院提出抗告書狀（須
附繕本）。因疫情而遲誤不變期間，得向法院聲請回復原狀。

                                  書記官  李淑芬
　　　　　　　　　　　　　　　　　
中　　華　　民　　國　　110 　年　　9 　　月　　7 　　日